【裁判字號】    99,交聲,2358
【裁判日期】    990820
【裁判案由】    交管條例聲異
【裁判全文】
臺灣板橋地方法院交通事件裁定        99年度交聲字第2358號
原處分機關  交通部公路總局臺北區監理所板橋監理站
異  議  人
即受處分人  甲○○原名秋慎航.
上列受處分人因違反道路交通管理處罰條例案件，對於交通部公
路總局臺北區監理所板橋監理站民國99年7 月14日板監裁字第裁
41-DB0000000號所為之裁決處分（原舉發案號：桃園縣政府警察
局99年6 月9 日桃警局交字第DB0000000 號），聲明異議，本院
裁定如下：
     主  文
異議駁回。
     理  由
一、原處分意旨略以：異議人即受處分人甲○○於民國99年6 月
    9 日12時55分許，駕駛車號CVD-881 號重型機車，行經桃園
    縣龜山鄉○○路與宏州街口，因有「駕車行經有燈光號誌管
    制之交岔路口闖紅燈」之違規行為，經桃園縣政府警察局龜
    山分局員警逕行掣單舉發，並經原處分機關依道路交通管理
    處罰條例第53條第1 項之規定裁處新臺幣1 千8 百元罰鍰，
    並依同法第63條第1 項第3 款記違規點數3 點。
二、本件異議意旨略以：本件舉發員警吾慶臨，開具違規單時疏
    失草率，誤植異議人姓名為邱順航，事後龜山分局擅自更正
    違規單車主姓名，涉有裁判兼球員之嫌，不甚恰當，異議人
    主張違規罰單無效云云。
三、按汽車駕駛人，行經有燈光號誌管制之交岔路口闖紅燈者，
    處新臺幣1 千8 百元以上5 千4 百元以下罰鍰，道路交通管
    理處罰條例第53條第1 項定有明文。汽車駕駛人有道路交通
    管理處罰條例第53條之情形之1 者，各記違規點數3 點，同
    條例第63條第1 項第3 款亦定有明文。
四、經查：異議人固不否認上開違規事實，並有前揭違規通知單
    、裁決書各1 份附卷可證。雖前揭違規通知單上誤將異議人
    車主姓名誤載為「邱順航」，確有疏失，然其僅為舉發單位
    之誤載，又明顯係文字之誤寫，非屬舉發程序之重大瑕疵，
    亦無損於異議人之權益，且並不影響全案情節及處分意旨，
    異議人於當場接獲前揭違規通知單並於收受通知欄簽章時，
    亦未即時向舉發員警反映要求更正，而予簽收，顯示上揭通
    知單所欲舉發之違規駕駛人即為異議人無誤，人別既屬同一
    ，自非不能更正，事後原舉發機關已更正舉發單上車主姓名
    為「邱慎航」並將已更正之舉發單函送與異議人，有桃園縣
    政府警察局龜山分局99年7 月6 日山警分交字第0995022498
    號書函1 紙在卷可稽，堪認此等顯然錯誤已更正，自不影響
    該通知單之適法性，從而異議人主張本件舉發違反道路交通
    管理事件通知單適法性有問題云云，即非有據。
五、綜上所述，原處分機關依道路交通管理處罰條例第53條第1
    款之規定裁處罰鍰1 千8 百元，並依同條例第63條第1 項第
    3 款，記違規點數3 點，核無違誤，應予維持，本件異議為
    無理由，應予駁回。
六、依道路交通管理處罰條例第87條第2 項，道路交通案件處理
    辦法第18條前段，裁定如主文。
中    華    民    國    99    年    8     月    20    日
                      交通法庭  法  官  王偉光
以上正本證明與原本無異
如不服本裁定應於送達後5日內向本院提出抗告狀
                                書記官  梁福建
中    華    民    國    99    年    8     月    23    日

司法院資訊處製作；財團法人民間司法改革基金會備份。
